臺灣臺中地方法院刑事判決
110年度交訴字第211號
公  訴  人  臺灣臺中地方檢察署檢察官
被      告  童國清


上列被告因肇事逃逸等案件，經檢察官提起公訴（110年度調偵
字第21號），被告於準備程序中就被訴事實為有罪之陳述，經本
院合議庭裁定由受命法官就肇事逃逸部分獨任進行簡式審判程序
，判決如下：
    主    文
童國清犯駕駛動力交通工具發生交通事故致人傷害而逃逸罪，處
有期徒刑陸月，如易科罰金，以新臺幣壹仟元折算壹日。緩刑參
年。 
    犯罪事實
一、童國清於民國109年1月10日11時8分許，駕駛車牌號碼00-00
    00號之自用小客貨車（下稱系爭汽車），沿臺中市梧棲區大
    德路由西往東方向行駛，行經大德路與大德路51巷交岔路口
    時，本應注意駕駛車輛行經無號誌交岔路口，應減速慢行作
    隨時停車之準備，以避免危險發生，依當時情形：天候晴、
    日間自然光線、路面鋪裝柏油、乾燥、無缺陷、無障礙物、
    視距良好等情，能注意而疏未注意，未減速慢行，逕自通過
    上開交岔路口，適陳楊美玉騎乘車牌號碼000-000號之普通
    重型機車，於童國清左方沿大德路51巷由北往南方向行駛至
    交岔路口，因其為左方車未暫停讓右方車即童國清先行，2
    人不及閃避，發生碰撞，致陳楊美玉因而受有胸腔挫傷合併
    右側第二至第十肋骨骨折及左側第四至第七肋骨骨折、雙側
    氣血胸、腹部鈍傷合併肝臟撕裂傷及腹內出血、右腎上腺血
    腫、右側肩胛骨骨折、右側髖臼骨折、呼吸衰竭等傷害（被
    訴過失傷害部分，業據撤回告訴，由本院另為公訴不受理判
    決）。童國清明知陳楊美玉因其過失駕駛行為受有傷害，竟
    基於肇事逃逸之犯意，未依規定滯留現場或協助陳楊美玉就
    醫，逕自駕駛系爭汽車離去。
二、案經陳楊美玉委由葉耀中律師、李亞璇律師、陳仲毫告訴臺
    灣臺中地方檢察署檢察官偵查起訴。
    理    由
一、程序暨證據能力之說明：
    被告童國清所犯係死刑、無期徒刑或最輕本刑為3年以上有
    期徒刑或高等法院管轄第一審案件以外之罪，其於準備程序
    期日就被訴事實為有罪之陳述（見本院卷第35頁），經受命
    法官告知簡式審判程序之旨，並聽取當事人之意見後，依刑
    事訴訟法第273條之1第1項規定，經合議庭裁定由受命法官
    獨任進行簡式審判程序。又依同法第273條之2、第159條第2
    項等規定，簡式審判程序之證據調查，不受同法第159條第1
    項、第161條之2、第161條之3、第163條之1及第164條至第1
    70條規定之限制。
二、認定犯罪事實之理由及證據：
　　訊據被告就上開犯罪事實坦承不諱（見本院卷第35、84頁）
    ，並有告訴人童綜合醫療社團法人童綜合醫院一般診斷書、
    道路交通事故現場圖、道路交通事故調查報告表㈠㈡、交通事
    故補充資料表、道路交通事故初步分析研判表、檢察官109
    年6月2日當庭勘驗筆錄、監視器錄影畫面翻拍照片（見他卷
    第21、27、29-31、41、43-51、53、102、105頁）、臺中市
    車輛行車事故鑑定委員會109年11月9日中市車鑑字第109000
    5935號函暨檢附中市車鑑0000000案鑑定意見書、臺中市交
    通事件裁決處110 年1 月28日中市交裁管字第1090104694 
    號函暨檢附之覆議字第0000000 案覆議意見書（見偵卷第11
    -14、35-38頁）在卷可查，足認被告之自白與事實相符，堪
    以採信。綜上所述，本案事證明確，被告上揭犯行堪以認定
    ，應依法論科。
三、論罪科刑：
　㈠按行為後法律有變更者，適用行為時之法律，但行為後之法
    律有利於行為人者，適用最有利於行為人之法律，刑法第2 
    條第1項定有明文。查被告行為後，刑法第185條之4業於110
     年5月28日修正公布，並於同年月30日施行。修正前刑法第
    185條之4規定：「駕駛動力交通工具肇事，致人死傷而逃逸
    者，處1年以上7年以下有期徒刑。」；修正後規定：「駕駛
    動力交通工具發生交通事故，致人傷害而逃逸者，處6月以
    上5年以下有期徒刑；致人於死或重傷而逃逸者，處1年以上
    7年以下有期徒刑（第1項）。犯前項之罪，駕駛人於發生交
    通事故致人死傷係無過失者，減輕或免除其刑（第2項）」
    。經比較新舊法，本案情形顯以修正後之規定較有利於被告
    ，故依刑法第2條第1項但書規定，應適用被告裁判時即修正
    後刑法第185條之4第1項前段之規定。
　㈡核被告所為，係犯修正後刑法第185條之4第1項前段之駕駛動
    力交通工具發生交通事故致人傷害而逃逸罪。又被告就本案
    交通事故具有過失，業如前述，核無修正後刑法第185條之4
    第2項所規定之情形，自無該規定適用之餘地，附此敘明。
　㈢爰審酌被告因駕駛汽車有前述過失，而碰撞騎乘機車之告訴
    人，致告訴人受有上開傷害，竟未經告訴人同意，逕自騎車
    離開現場而逃逸，所為有所不該，惟念及被告已與告訴人成
    立調解，有本院調解程序筆錄、刑事撤回告訴暨陳報狀各1
    份存卷可參，堪認被告犯後態度尚可，兼衡其智識程度、生
    活狀況（詳見本院卷第85頁）等一切情狀，量處如主文所示
    之刑，並諭知易科罰金之折算標準。
　㈣被告前因故意犯罪受有期徒刑以上刑之宣告，執行完畢或赦
    免後，5年以內未曾因故意犯罪受有期徒刑以上刑之宣告，
    有臺灣高等法院被告前案紀錄表在卷可稽，茲審酌被告犯後
    已與告訴人和解並賠償完畢，告訴人亦同意給予被告緩刑機
    會，信其經此偵審程序，當知所警惕，倘令被告入監服刑，
    對其之人格、家庭及將來對社會之適應，未必能有所助益，
    本院因認前揭刑之宣告以暫不執行為適當，爰依刑法第74條
    第1項第2款規定，宣告緩刑如主文所示，以勵自新。
據上論斷，應依刑事訴訟法第273條之1第1項、第299條第1項前
段，刑法第2條第1項但書、第185條之4第1項前段（修正後）、
第41條第1項前段、第74條第1項第1款，判決如主文。
本案經檢察官廖聖民提起公訴，檢察官郭逵、洪志明到庭執行職
務。
中　　華　　民　　國　　111 　年　　1 　　月　　12　　日
                  刑事第十四庭  法  官  田雅心
以上正本證明與原本無異。
如不服本判決應於收受送達後20日內向本院提出上訴書狀，並應
敘述具體理由；其未敘述上訴之理由者，應於上訴期間屆滿後20
日內向本院補提理由書（均須按他造當事人之人數附繕本）「切
勿逕送上級法院」。
告訴人或被害人如不服判決，應備理由具狀向檢察官請求上訴，
上訴期間之計算，以檢察官收受判決正本之日起算。
　　　　                        書記官  王嘉麒
中　　華　　民　　國　　111 　年　　1 　　月　　12　　日
【附錄論罪科刑法條】
中華民國刑法第185條之4（修正後）
駕駛動力交通工具發生交通事故，致人傷害而逃逸者，處6月以
上5年以下有期徒刑；致人於死或重傷而逃逸者，處1年以上7年
以下有期徒刑。
犯前項之罪，駕駛人於發生交通事故致人死傷係無過失者，減輕
或免除其刑。